【裁判字號】    90,易,194
【裁判日期】    900518
【裁判案由】    毒品危害防制條例
【裁判全文】
臺灣彰化地方法院刑事判決                            九十年度易字第一九四號
    公  訴  人  臺灣彰化地方法院檢察署檢察官
    被      告  甲○○
右列被告因毒品危害防制條例案件，經檢察官提起公訴（八十九年度偵字第六０００
、六二三八號），本院判決如左：
        主  文
甲○○連續施用第二級毒品，處有期徒刑拾月。
        事  實
一、甲○○前於民國（下同）八十六年間因犯施用毒品案件，經起訴後適值毒品危害
    防制條例公布生效，乃由本院依甫施行之上開條例規定，裁定送觀察、勒戒後，
    認無繼續施用毒品之傾向，業於八十七年六月三十日以八十六年度訴字第一二五
    一號判決免刑確定。繼於八十八年七月間再犯施用毒品案件，經台灣彰化地方法
    院檢察署檢察官依據本院八十八年度毒聲字第二九九四號裁定送觀察、勒戒後，
    認有繼續施用毒品之傾向，聲請本院於八十八年八月三十日以八十八年毒聲字第
    三六四七號裁定令入戒治處所施以強制戒治，嗣因戒治具有成效，由檢察官聲請
    本院於八十九年二月二十三日以八十九年度毒聲字第九四０號裁定停止戒治，所
    餘戒治期間，付保護管束屆滿（其再犯施用第一級毒品罪部分，並由台灣彰化地
    方法院檢察署檢察官以八十八年偵字第七六一五號聲請簡易判決處刑，本院彰化
    簡易庭於八十八年十月十八日以八十八年度彰簡字第六三四號判處有期徒刑十月
    ，緩刑四年確定在案）。其於五年之內，仍不知悔改，復基於概括犯意，於八十
    九年十一月二十八日及同年十二月七日各該日或前三、四日內某時，在某不詳處
    所，以燒烤第二級毒品安非他命使成氣體再予以吸食之方式，連續施用二次。經
    警先於八十九年十一月二十八日下午一時五十分在彰化縣彰化市○○路六一九之
    一號前查獲；再於同年十二月七日晚間八時四十分許在彰化縣花壇鄉岩竹村虎山
    岩廟前查獲。各經採驗其尿液發現呈甲基安非他命陽性反應，而發覺其有施用第
    二級毒品安非他命之情事。嗣經檢察官依據本院裁定令入戒治所處實施強制戒治
    。
二、案經彰化縣警察局溪湖分局及員林分局分別報請臺灣彰化地方法院檢察署檢察官
    合併偵查起訴。
        理  由
一、訊據被告甲○○（以下簡稱被告）矢口否認右揭犯行，辯稱：伊於前案出所後，
    僅施用第一級毒品海洛因，並未施用第二級毒品安非他命云云。惟查：被告於八
    十九年十一月二十八日及同年十二月七日先後二次為警查獲時所採取之尿液，經
    檢驗確均呈現甲基安非他命反應（尚有第一級毒品反應，該部分事實由檢察官另
    案處理），有卷附彰化縣衛生局煙毒尿液檢驗成績書二份可稽（見台灣彰化地方
    法院檢察署八十九年度偵字第六０００號偵查卷第十九頁及八十九年度偵字第六
    二三八號偵查卷影本第十五頁）。衡之毒品安非他命經進入人體內，於當日或其
    後三、四日內，尚可經由其尿液檢驗得知之藥理及生理實驗法則，顯認被告至少
    於八十九年十一月二十八日及同年十二月七日各該當日或前三、四日內某時，有
    各施用第二級毒品安非他命一次無訛，其否認顯與事理相悖，殊難採信。又查被
    告於八十六年間因犯施用毒品案件，經起訴後適值毒品危害防制條例公布生效，
    乃由本院依該條例規定，裁定送觀察、勒戒後，認無繼續施用毒品之傾向，業於
    八十七年六月三十日以八十六年度訴字第一二五一號判決免刑確定。繼於八十八
    年七月間再犯施用毒品案件，經台灣彰化地方法院檢察署檢察官依據本院八十八
    年度毒聲字第二九九四號裁定送觀察、勒戒後，認有繼續施用毒品之傾向，聲請
    本院於八十八年八月三十日以八十八年毒聲字第三六四七號裁定令入戒治處所施
    以強制戒治，嗣因戒治具有成效，由檢察官聲請本院於八十九年二月二十三日以
    八十九年度毒聲字第九四０號裁定停止戒治，所餘戒治期間，付保護管束屆滿在
    案等事實，有刑案資料查註紀錄表在卷足憑。綜上所述，本案事證明確，被告犯
    行足以認定。
二、按安非他命係屬第二級毒品，此稽之毒品危害防制條例第二條第二項第二款之規
    定可明。核被告所為，係犯毒品危害防制條例第十條第二項之施用第二級毒品罪
    。其於施用之際，持有第二級毒品安非他命之行為，應為施用之高度行為吸收，
    不另論罪。又其先後二次施用第二級毒品安非他命之行為，時間密接、犯罪構成
    要件復相同，顯係基於概括犯意反覆為之，應依刑法第五十六條連續犯之規定，
    論以一罪，並分別加重其刑。公訴人於起訴書載稱：被告基於概括犯意，自八十
    九年十一月二十八日前四日起至同年十二月七日止，有連續施用第二級毒品安非
    他命等語，稽其意旨似指被告有逾二次以上之施用毒品犯行，徵之社會事實與經
    驗，公訴人之認定，雖非無見，但被告既否認犯行，且依事證僅能判認被告至少
    有施用二次，故除如事實欄所示之部分外，其餘被訴部分，並查無任何積極證據
    足資證明，因公訴人認此部分與上開有罪部分，有連續犯之關係，屬裁判上一罪
    ，爰不另為無罪之諭知，附此敘明。按施用毒品，除戕害自身之健康、生命外，
    並已衍生危害家庭之不良後果，且損及社會、國家之整體利益。被告前初犯施用
    毒品案件，經觀察、勒戒後，已無繼續施用之傾向，經免刑判決確定，再犯復經
    實施強制戒治完成，尚不能深切體悟，自愛自制，猶不顧施用毒品對其個人、家
    庭及社會、國家所造成之危害與負累，而更犯之，難認其罪責係屬輕微，自應受
    相當之刑罰制裁，始符社會正義。再斟酌被告既無從僅藉由觀察、勒戒及強制戒
    治處分，根除其犯罪之潛在危險，自應佐以相當之有期徒刑，以強化其違法意識
    ，庶幾克其功效。揆之被告先後二次犯施用毒品罪，分別經觀察勒戒及實施強制
    戒治完成後，不旋踵即無視行為之危害性而更犯之，顯見其陷溺已深等情節，參
    酌施用第二級毒品罪之法定本刑係三年以下有期徒刑，其所犯之罪，酌情不宜量
    處十月未滿之有期徒刑為當，否則，無異以兒戲相待，實難促使被告醒悟行為之
    可責性。爰審酌被告之素行、犯罪之動機、情節、所生危害及其他犯罪情節，並
    犯後之態度等一切情狀，量處如主文所示之刑。切望被告往後能深體生命之意義
    、價值與責任，善自珍惜，惕勵自新，痛下決心革除惡習，斷絕損友，專心戮力
    於工作及家庭，勿抱持僥倖行險與自暴自棄之心理，繼續頹廢墮落，而愧負國家
    政府助成戒斷毒癮之旨意與期待，與父母自幼撫育長成之苦心與殷望，並見羞鄉
    里。
據上論斷，應依刑事訴訟法第二百九十九條第一項前段，毒品危害防制條例第十條第
二項，刑法第十一條前段、第五十六條，判決如主文。
中      華      民      國    九十      年      五      月     十八     日
                                臺灣彰化地方法院刑事第一庭
                                    法      官   蔡  紹  良
右正本證明與原本無異。
如不服本判決，應於判決送達後十日內，向本院提出上訴狀( 須附繕本 )。
                                    法院書記官   王  惠  嬌
中      華      民      國    九十      年      五      月     二十五   日
附錄：
毒品危害防制條例第十條第二項：
施用第二級毒品者，處三年以下有期徒刑。


司法院資訊處製作；財團法人民間司法改革基金會備份。
